【裁判字號】    89,易,4556
【裁判日期】    900118
【裁判案由】    恐嚇等
【裁判全文】
臺灣高雄地方法院刑事判決                        八十九年度易字第四五五六號
    公  訴  人  臺灣高雄地方法院檢察署檢察官
    被      告  丁○○
右列被告因恐嚇等案件，經檢察官提起公訴（八十九年度偵字第二○○三二號），本
院判決如左：
    主  文
丁○○公然侮辱人，科罰金貳仟元，如易服勞役，以佰元折算壹日。
    事  實
一、丁○○經營送羊乳業務，因不滿其員工甲○○未經許可逕行離職，乃於民國八十
    九年六月三十日凌晨五時許，前往高雄縣鳳山市○○街七十一巷五號甲○○住處
    ，欲找甲○○理論，然因前來應門之甲○○之母乙○○○答以甲○○不在，丁○○更為不悅，雙方遂在門口處發生爭執，丁○○竟基於公然侮辱人之犯意，於該
    不特定多數人得共見共聞之場所，公然以：「幹你娘」等語辱罵乙○○○，而足
    以減損乙○○○於社會上之聲譽。
二、案經乙○○○訴由高雄縣警察局鳳山分局移送臺灣高雄地方法院檢察署檢察官偵
    查起訴。
    理  由
一、訊之被告丁○○固坦承有於右揭時地欲找甲○○，而由甲○○之母應門之事實，
    惟矢口否認有何公然侮辱犯行，辯稱：伊當天只是要找甲○○，問他為何沒有送
    羊乳，並沒有以「幹你娘」等語辱罵乙○○○云云。經查：右揭事實，業據告訴
    人乙○○○於警訊及偵審中指訴不移（見警卷第四頁反面、偵查卷第九頁、本院
    八十九年十一月十六日訊問筆錄），並經證人即在場見聞之告訴人鄰居丙○○於
    警訊及偵審中結證屬實（見警卷第八頁反面、偵查卷第八頁反面、第十頁反面、
    本院八十九年十二月五日審判筆錄），又被告係因甲○○未經許可擅自離職，致
    該日無人送羊乳，始於右揭時間前往甲○○上開住處之情，亦據被告、甲○○於
    本院調查、審理時供明、陳明在卷（見本院八十九年十一月十六日訊問筆錄、本
    院八十九年十二月五日審判筆錄），顯係被告發現甲○○未前往工作，隨即趕往
    告訴人上開住處，其當時有質問之意甚明，而其既因此而與前來應門之告訴人發
    生爭執，則其以上揭言詞辱罵告訴人，尚與常情無違，益徵告訴人乙○○○之指
    訴應屬非虛，是被告空言否認伊並未以上揭言詞辱罵告訴人乙○○○云云，無足
    採信。查上開地點係屬告訴人乙○○○住處門口，為人來人往處所，被告以上開
    言語指摘告訴人乙○○○時，係處於不特定人得以共見共聞之情狀，自符公然要
    件。綜上，被告既以上開言語指摘告訴人乙○○○，自含有貶抑告訴人乙○○○
    社會聲譽之故意，彰然明甚。本件事證明確，犯行洵堪認定。
二、核被告所為，係犯刑法第三百零九條第一項公然侮辱人罪。審酌被告因不滿告訴
    人乙○○○之子甲○○之工作態度，前往告訴人住處又未見甲○○，竟以上揭言
    語指摘告訴人，極不尊重告訴人之人格尊嚴，及犯後復否認犯行，不知自我省思
    、檢討，態度非佳等一切情狀，量處如主文所示之刑，並諭知易服勞役之折算標
    準。
三、至公訴意旨認被告丁○○於右揭時地無故侵入告訴人乙○○○住宅，並恐嚇乙○○○稱：「若看到你兒子（指甲○○），就要將他打死」等語，致使乙○○○、
    甲○○心生畏懼，因認涉犯刑法第三百零五條之恐嚇危害安全罪、同法第三百零
    六條第一項之無故侵入住宅罪嫌云云。惟按犯罪事實應依證據認定之，無證據不
    得推定其犯罪事實，刑事訴訟法第一百五十四條定有明文。再認定不利於被告之
    事實，須依積極證據，茍積極證據不足為被告不利事實之認定時，即應為有利於
    被告之認定，更不必有何有利之證據，最高法院著有三十年上字第八一六號判例
    可資參照。又以被害人之陳述為認定犯罪之依據時，必其陳述並無瑕疵，且就其
    他方面調查，又與事實相符，始能認有證據能力（最高法院六十一年臺上字第三
    ○九九號判例參照）。經查：證人丙○○固於警訊時陳稱：「當時我約五點多左
    右起來時，我發現他們二人有在外面大聲爭吵及罵三字經，要走時，並揚言要毆
    打他兒子。我發現時間大約五分鐘左右」等語在卷（見警卷第八頁反面），然其
    於偵審中則分別到庭結證否認有於右揭時地聽到被告向告訴人乙○○○提到要打
    告訴人甲○○之恐嚇言詞（見偵查卷第八頁反面、本院八十九年十二月五日審判
    筆錄），衡諸該證人既於警訊及偵審中始終證稱伊於右揭時地有見到告訴人乙○○○與被告發生爭吵，及被告罵三字經等情，苟其確有聽到被告以上開言詞恐嚇
    告訴人乙○○○、甲○○，自無翻異證詞之理，況參以告訴人乙○○○於警訊時
    指稱：「‧‧‧‧，我就出去開門，之後他便衝進我家中要找我兒子，之後他就
    說找到我兒子就要將他打死，他就到外面一直大聲辱罵，及罵『三字經』等語，
    ‧‧‧之後他就離去，並且說發現我兒子就要將他打死‧‧‧」（見警卷第四頁
    反面），及證人丙○○於偵查中所述：「前面的爭吵，我沒有聽到，是後面要結
    束的部分，我有聽到丁○○的聲音很大聲，而且他有罵三字經」（見偵查卷第十
    頁反面）等語，果如告訴人乙○○○所述，被告於離去時仍有恐嚇要打伊子甲○○云云，則證人丙○○應得聽聞該等恐嚇言詞，然證人丙○○既稱仍可聽到被告
    大聲以三字經辱罵告訴人，而未聽到有要打告訴人甲○○之語，足徵告訴人乙○○○之指訴，容非無疑。是公訴人以告訴人之指訴，及該證人於警訊時之證詞離
    案發時較近，記憶較清楚，且較少受他人干預及權衡利害得失，當較為可採，而
    認其事後翻異證詞，無足採取，而認被告有前揭恐嚇犯行云云，尚嫌速斷。至告
    訴人乙○○○雖指稱被告於右揭時地，未經其同意，即衝入其住宅尋找其子甲○○云云，然為被告所否認，且證人丙○○亦證稱並未見到被告有進入告訴人上開
    住處等語在卷（見本院八十九年十二月五日審判筆錄），自難僅憑告訴人之指述
    ，即入人罪，此外，復查無其他積極證據，足資證明被告確有本件之恐嚇、無故
    侵入住宅犯行，自屬不能證明其犯罪，本應為無罪之諭知，惟公訴人認被告此部
    分犯行與前開有罪部分，具有牽連犯之裁判上一罪關係，爰不另為無罪之諭知。
據上論斷，依刑事訴訟法第二百九十九條第一項前段，刑法第三百零九條第一項、第
四十二條第二項，罰金罰鍰提高標準條例第一條前段、第二條，判決如主文。
中      華      民      國      九十      年    一      月      十八    日
                                  臺灣高雄地方法院刑事庭
                                      法  官  李麗珠
右正本證明與原本無異。
如不服本判決，應於判決送達後十日內，向本院提出上訴狀。
                                      書記官    陳掌珠
中      華      民       國     九十      年     一     月      十八    日
附錄本案判決論罪科刑法條：
刑法第三百零九條第一項：
公然侮辱人者，處拘役或三百元以下罰金。


司法院資訊處製作；財團法人民間司法改革基金會備份。
